臺灣苗栗地方法院刑事判決
111年度訴字第385號
公  訴  人  臺灣苗栗地方檢察署檢察官
被      告  林玟圻



上列被告因違反毒品危害防制條例案件，經檢察官提起公訴（11
1年度毒偵字第910號），被告於準備程序中就被訴事實為有罪之
陳述，經本院裁定進行簡式審判程序，判決如下：
    主  文
林玟圻施用第一級毒品，處有期徒刑捌月。又施用第二級毒品，
處有期徒刑肆月，如易科罰金，以新臺幣壹仟元折算壹日。
    理  由
一、犯罪事實
　　林玟圻基於施用第一級毒品海洛因之犯意，於民國110年11
    月30日晚間8時許，在其位於苗栗縣○○鄉○○村0鄰○○00○00號
    之住處內，以將海洛因摻入香菸點燃吸食煙霧之方式，施用
    第一級毒品海洛因1次。另基於施用第二級毒品甲基安非他
    命之犯意，於110年12月1日中午12時許，在上址住處內，以
    將甲基安非他命置於玻璃球內加熱吸食煙霧之方式，施用第
    二級毒品甲基安非他命1次。嗣於110年12月1日下午4時55分
    許，在苗栗縣○○鄉○○村0鄰○○00號前，因另案為警查獲，並
    徵得其同意採尿送驗後，結果呈可待因、嗎啡、安非他命、
    甲基安非他命陽性反應。
二、證據標目
　‧被告於本院準備程序及審理中之自白
　‧被告之警詢筆錄
　‧勘察採證同意書
　‧委託鑑驗尿液代號與真實姓名對照表
　‧欣生生物科技股份有限公司111年1月21日濫用藥物尿液檢驗
    報告（原樣編號：L00000000號）
三、施用毒品前案
　　本院110年度毒聲字第276號裁定
　　施用第一級、第二級毒品，令入勒戒處所觀察、勒戒
　　110年10月15日執行完畢釋放出所　
四、法令之適用
　㈠起訴條件　　毒品危害防制條例第23條第2項
　　　　　　　　被告於上開觀察、勒戒執行完畢釋放後3年內
                再犯本件施用毒品犯行，依上開規定，應依法
                追訴處罰。
　㈡罪　　名　　施用第一級毒品罪、施用第二級毒品罪
　㈢處罰條文　　毒品危害防制條例第10條第1項、第2項
　　　　　　　　（被告各次施用前持有第一級、第二級毒品之
                低度行為，為各該施用之高度行為所吸收，均
                不另論罪。）
　㈣數罪併罰　　刑法第50條第1項但書第1款（共2罪）
　㈤易刑處分　　刑法第41條第1項前段（施用第二級毒品罪）
　㈥起訴意旨雖認被告有起訴書所載之前科紀錄，主張本件犯行
    應論以累犯，惟除卷附刑案資料查註紀錄表外，檢察官並未
    提出足以證明被告構成累犯事實之證據資料而具體指出證明
    之方法，本院尚無從逕行認定本件犯行是否構成累犯（最高
    法院110年度台上字第5660號判決意旨參照）。
五、量刑理由
　㈠本件為分別施用第一級毒品海洛因、第二級毒品甲基安非他
    命之案件。被告已非初犯施用毒品，歷經觀察、勒戒等處遇
    後，猶未能完全戒除施用毒品之習慣，3年內再犯施用毒品
    犯行，顯見被告對於毒品已有一定程度之成癮性及心理依賴
    ，又被告犯罪動機係追求毒品藥理作用，固非特別應予斟酌
    之情事，惟參諸施用毒品本質上屬戕害自己身心健康之行為
    ，未必有嚴重破壞社會秩序或侵害他人權益之情形，與一般
    刑事犯罪並不相同，更應側重適當之醫學治療協助其戒除毒
    癮，則被告之行為責任，在同類型事案中，尚無格外從重斟
    酌之事由。
　㈡另考量被告於106年間，因毒品犯罪前科判處有期徒刑10月、
    5月，應執行有期徒刑1年1月，足見被告對於此類犯罪之規
    範意識欠缺，犯後坦承犯行之態度，自述所受教育程度為大
    專畢業，目前從事除草工作，日薪約新臺幣1,348元，與父
    母親、4名子女同住，尚須扶養4名子女等情，爰以行為人之
    責任為基礎，並審酌上開各情等一切情狀，分別量處如主文
    所示之刑，並就得易科罰金部分，併諭知易科罰金之折算標
    準。
六、至被告各次持以施用海洛因之香菸及持以施用甲基安非他命
    之玻璃球，固均為供被告犯罪所用之物，惟既未扣案，復無
    積極證據足認現尚存在，亦無予以沒收之必要，爰不予宣告
    沒收。
據上論斷，依刑事訴訟法第273條之1第1項、第299條第1項前段
，判決如主文。
本案經檢察官姜永浩提起公訴，檢察官蕭慶賢到庭執行職務。
中　　華　　民　　國　　111 　年　　9 　　月　　29　　日
　　　　　　　　　刑事第一庭　法　官　高御庭
以上正本證明與原本無異。
如不服本判決應於收受送達後20日內向本院提出上訴書狀，並應
敘述具體理由；其未敘述上訴理由者，應於上訴期間屆滿後20日
內向本院補提理由書（均須按他造當事人之人數附繕本）「切勿
逕送上級法院」。告訴人或被害人如對於本判決不服者，應具備
理由請求檢察官上訴，其上訴期間之計算係以檢察官收受判決正
本之日期為準。
中　　華　　民　　國　　111 　年　　9 　　月　　29　　日
　　　　　　　　　　　　　　　書記官　葉靜瑜
附錄本案論罪科刑法條全文：　　
毒品危害防制條例第10條
施用第一級毒品者，處6月以上5年以下有期徒刑。
施用第二級毒品者，處3年以下有期徒刑。